【裁判字號】    92,易,462
【裁判日期】    921223
【裁判案由】    竊盜
【裁判全文】
臺灣苗栗地方法院刑事判決                          九十二年度易字第四六二號
    公  訴  人  臺灣苗栗地方法院檢察署檢察官
    被      告  壬○○  男  二.
右列被告因竊盜案件，經檢察官聲請以簡易判決處刑（九十二年度偵字第三二０四號
），及併辦（九十二年度偵字第三六０五號、第四六三五號），經本院認係不得以簡
易判決處刑，改依通常程序，經合議庭裁定改依簡式審判程序，判決如左：
    主  文
壬○○連續攜帶兇器、毀壞門扇竊盜，處有期徒刑貳年拾月。
Ｔ型扳手壹支沒收。
    事  實
一、壬○○意圖為自己不法之所有，基於竊盜之概括犯意，自民國九十二年六月二十
    五日起至同年十一月二十五日止，或徒手或以自備鑰匙（未扣案），或攜帶在客
    觀上對人之生命、身體、安全構成威脅，具有危險性，可為兇器的活動扳手（未
    扣案，已不存在）或Ｔ型扳手等物，連續於附表編號第一號至第六號所示之時間
    、地點，以所示方法，竊取丙○○、戊○○、辛○○、己○○、甲○○○、丁○○等人所有，如附表編號第一號至第六號所示之物。九十二年十一月二十五日上
    午十時二十分許，壬○○駕駛竊得之如附表編號第四號所示自用小客車，行經苗
    栗市○○街三十八巷底時為警查獲，並扣得其所有，供其竊盜所用的Ｔ型扳手一
    支。
二、案經苗栗縣警察局苗栗分局報請臺灣苗栗地方法院檢察署檢察官聲請以簡易判決
    處刑及移送併案審理。
    理  由
一、訊據被告壬○○對右揭事實坦白承認，核與被害人丙○○、戊○○、辛○○、乙○○、己○○、甲○○○、丁○○等指述失竊情節相符，復與証人戴成相、呂永
    謀證述相符，並有贓物認領保管收據八紙、車籍作業系統一份及相關照片二十二
    幀在卷可憑，足見被告自白與事實相符。且被告竊盜時所攜帶的活動扳手或Ｔ型
    扳手，在客觀上對人之生命、身體、安全構成威脅，具有危險性，被告攜之行竊
    ，極易用以傷人，有行兇的可能，自係刑法第三百二十一條第一項第三款所稱之
    兇器。本件事證明確，被告犯行可以認定。
二、核被告於附表編號第一號及第三號，以自備鑰匙竊取輕型機車及徒手竊取電動自
    行車得手，所為均係犯刑法第三百二十條第一項之竊盜罪；被告於附表編號第二
    號攜帶可為兇器的活動扳手，撬毀夜間無人居住看守的「百分百早餐店」鐵捲門
    ，然後侵入竊取財物，所為係犯刑法第三百二十一條第一項第三款、第二款之攜
    帶兇器、毀壞門扇竊盜罪；被告於附表編號第四號至第六號攜帶可為兇器的Ｔ型
    扳手竊取自用小客車或車內財物，所為均係犯刑法第三百二十一條第一項第三款
    之攜帶兇器竊盜罪。簡易判決處刑書雖僅提及如附表編號第二號的竊盜行為，惟
    其餘各次竊盜行為，與簡易判決處刑書提及部分，時間緊接，手法相同，被告又
    係基於概括犯意所為，仍為簡易判決處刑效力所及，且檢察官請求併案，本院自
    應併予審究。被告先後六次之竊盜犯行，時間緊接，觸犯構成要件相同之罪名，
    且係基於概括犯意所為，為連續犯，依刑法第五十六條規定以一罪論（應論以情
    節較重之如附表編號第二號所示的刑法第三百二十一條第一項第三款、第二款之
    攜帶兇器、毀壞門扇竊盜罪），並加重其刑。爰審酌被告前未曾受刑之宣告（有
    台灣高等法院被告全國前案紀錄表及台灣苗栗地方法院檢察署刑案資料查註紀錄
    表在卷可稽）、本件犯罪的手段、次數多達六次、對社會治安所生危害及犯後坦
    承犯行，態度良好暨公訴檢察官具體求處有期徒刑二年十月（本院九十二年十二
    月九日筆錄參照）等一切情狀，量處如主文所示之刑。扣案的Ｔ型扳手一支，係
    被告所有，供其犯罪所用之物，業據被告供承在卷（偵字第四六三五號卷第十三
    頁參照），併依刑法第三十八條第一項第二款規定宣告沒收。至被告於附表編號
    第一號竊盜所用的鑰匙一支及於附表編號第二號竊盜所用的活動扳手一支，雖係
    被告所有，供其犯罪所用之物，惟並未扣案，為免將來執行之困難，故均不另為
    沒收之諭知。
三、本件於審判期日，經公訴人對被告具體求處如上所示之刑，被告同意接受公訴人
    求處，並以言詞陳明願捨棄上訴權而記明筆錄，依刑事訴訟法第三百五十七條第
    一項、第三百五十八條第一項但書、第三百五十九條規定，被告因捨棄上訴權而
    喪失上訴權，併為敘明。
四、台灣苗栗地方法院檢察署九十二年度偵字第三六０五號併案意旨另以：壬○○於
    九十二年七月十三日上午七時許，騎乘竊得之ＱＪ８─７７６號輕型機車（已改
    懸其妻的車牌），前往苗栗縣銅鑼鄉中平村三鄰中平三九之一號乙○○住處，然
    後以現場可為兇器的石頭破壞鐵窗，欲竊取財物時，為乙○○發現追捕，壬○○
    不及騎乘機車而逃逸，返家後，為免其竊盜犯行遭人發現，乃向其妻庚○○佯稱
    機車遭竊（按僅只於告知機車失竊，並未要其去報案），使不知情的庚○○於該
    日未指定犯人，向該管苗栗縣警察局苗栗分局南苗派出所員警報案機車遭竊，因
    認被告此部分另涉犯刑法第三百二十一條第二項、第一項第三款之攜帶兇器竊盜
    未遂罪嫌云云。惟：
    （一）刑法第三百二十一條之竊盜罪，為同法第三百二十條之加重條文，自係以
          竊取他人之物為其犯罪行為之實行，至該條第一項各款所列情形，不過為
          犯竊盜罪之加重條件，如僅著手於該加重條件之行為而未著手搜取財物，
          仍不能以本條之竊盜未遂論（最高法院二十七年滬上字第五四號判例參照
          ）。
    （二）被告於警詢時供稱：我當時正用石頭敲擊鐵窗焊接點破壞後，欲進入時就
          被屋主乙○○發現（偵字三六０五號卷第七頁參照）。核與乙○○所證情
          節相符：當天歹徒破壞我家鐵窗要進入時被我發現後跑掉（同上卷第十五
          頁反面參照）。足見被告僅著手於加重條件之行為，尚未著手搜取財物，
          依上開說明，自不構成刑法第三百二十一條第二項、第一項之攜帶兇器竊
          盜未遂罪。此部分既不構成，與被告上開有罪部分無裁判上一罪之連續犯
          關係，無從併辦，此部分應退回檢察官另為適法之處置。
據上論斷，應依刑事訴訟法第四百五十二條、第二百七十三條之一第一項、第二百九
十九條第一項前段、刑法第五十六條、第三百二十一條第一項第二款、第三款、第三
十八條第一項第二款，判決如主文。
本案經檢察官林文中到庭執行職務。
中    華    民    國      九十二      年    十二     月     二十三      日
                              臺灣苗栗地方法院刑事第三庭
                                      法  官  劉  興  浪
右正本證明與原本無異
如不服本判決，應於判決送達後十日內向本院提出上訴狀（應附繕本），上訴於臺灣
高等法院臺中分院。
被告壬○○不得上訴。
                                      書記官  黃  士  益
中    華    民    國      九十二      年    十二     月     二十三      日
附表
編號
一、犯罪時間：九十二年六月二十五日晚上八時許。
    犯罪地點：苗栗縣苗栗市○○路二八九巷三十號前。
    方    法：以自備鑰匙（未扣案）竊取。
    被 害 人：丙○○。
    竊得財物：ＱＪ８─７７６號輕型機車（得手後改懸其妻庚○○所有ＳＤＢ─一
              一０號機車車牌，供己代步之用）。
    觸犯法條：刑法第三百二十條第一項（普通竊盜）。
二、犯罪時間：九十二年七月一日凌晨二時許。
    犯罪地點：苗栗縣苗栗市○○路二０二號戊○○所經營，夜間無人居住看守的「
              百分百早餐店」
    方    法：攜帶其所有可為兇器的活動扳手一支（未扣案，已不存在），撬毀「
              百分百早餐店」的鐵捲門，然後侵入其內竊取財物。
    被 害 人：戊○○。
    竊得財物：封口機、榨汁機各一部（得手後轉售予呂永謀【業據檢察官偵查中】
              ）。
    觸犯法條：刑法第三百二十一條第一項第三款、第二款（攜帶兇器、毀壞門扇竊
              盜）。
三、犯罪時間：九十二年七月十日晚上八時許。
    犯罪地點：苗栗縣苗栗市○○路五九號前。
    方    法：徒手竊取。
    被 害 人：辛○○。
    竊得財物：電動自行車一部（得手後將之轉賣予呂永謀）。
    觸犯法條：刑法第三百二十條第一項（普通竊盜）。
四、犯罪時間：九十二年十一月十七日下午三時許。
    犯罪地點：苗栗縣苗栗市○○街四十號前。
    方    法：以其所有，可為兇器的Ｔ型扳手一支破壞７Ｐ─八三一０號自用小客
              車的車門鎖及電門後，竊取該車（含車內財物）。
    被 害 人：己○○。
    竊得財物：７Ｐ─八三一０號自用小客車（含車內己○○所有的行動電話一支）
              （得手後供己代步之用，並將該車車牌二面丟棄於苗栗市新東大橋下
              的後龍溪中，改懸其姐賴心娣所有Ｗ４─八二六六號車牌）。
    觸犯法條：刑法第三百二十一條第一項第三款（攜帶兇器竊盜）。
五、犯罪時間：九十二年十一月二十五日凌晨三時八分許。
    犯罪地點：苗栗縣公館鄉玉谷村向陽大地旁。
    方    法：持其所有，可為兇器的Ｔ型扳手一支，以相同手法破壞０７８１─Ｆ
              Ａ號自用小客車的車門鎖及電門後，竊取車內財物。
    被 害 人：甲○○○。
    竊得財物：車內的重低音喇叭、ＣＤ盒、ＣＤ主機各一個及喇叭四個（得手後將
              重低音喇叭、喇叭四個寄放於不知情的戴成相住處）。
    觸犯法條：刑法第三百二十一條第一項第三款（攜帶兇器竊盜）。
六、犯罪時間：九十二年十一月二十五日凌晨四時許。
    犯罪地點：苗栗縣苗栗市○○街五四號前。
    方    法：持其所有，可為兇器的Ｔ型扳手一支，以相同手法破壞ＬＪ─九０五
              ０號自用小客車車門鎖後，竊取車內財物。
    被 害 人：丁○○。
    竊得財物：皮夾（內有身分證、金融卡）、三腳架、變壓器、閃光燈、電腦硬碟
              各一個。
    觸犯法條：刑法第三百二十一條第一項第三款（攜帶兇器竊盜）。
附錄論罪科刑法條
刑法第三百二十一條第一項：
犯竊盜罪而有左列情形之一者，處六月以上五年以下有期徒刑：
一  於夜間侵入住宅或有人居住之建築物、船艦，或隱匿其內而犯之者。
二  毀越門扇、牆垣或其他安全設備而犯之者。
三  攜帶兇器而犯之者。
四  結夥三人以上而犯之者。
五  乘火災、水災或其他災害之際而犯之者。
六  在車站或埠頭而犯之者。


司法院資訊處製作；財團法人民間司法改革基金會備份。
